【裁判字號】    92,聲,1003
【裁判日期】    921126
【裁判案由】    返還提存物
【裁判全文】
臺灣桃園地方法院民事裁定  九十二年度聲字第一００三號
    聲  請  人  台北國際商業銀行股份有限公司
    法定代理人  丁○○
    代  理  人  丙○○
    相  對  人  運星企業股份有限公司
                            設.
    法定代理人  甲○○      住台北縣三重市○○路○段六三號四樓
    相  對  人  乙○○○    住.
右當事人間聲請返還提存物事件，本院裁定如左：
    主      文
本院九十二年度存字第一八三一號提存事件聲請人所提存之擔保金即中央政府建設公
債八十六年度甲類第一期債票新台幣壹佰萬元貳張（票號八六Ｂ０一０七０Ｄ、八六
Ｂ０一０七一Ｄ）、新台幣伍拾萬元壹張（票號八六Ｂ００四四二Ｃ）、新台幣壹拾
萬元張（票號八六Ｂ０一０四八Ｂ、八六Ｂ０一０四九Ｂ、八六Ｂ００四三六Ｂ）
（以上均附息票第八期至第十期）共計新台幣貳佰捌拾萬元，准予返還。
聲請程序費用由相對人連帶負擔。
    理      由
一、按供擔保人證明受擔保利益人同意返還者，法院應依供擔保人之聲請，以裁定命
    返還其提存物，民事訴訟法第一百零四條第一項第二款定有明文；另依同法第一
    百零六條，前開規定於其他依法令供訴訟上之擔保者準用之。
二、本件聲請意旨略以：緣聲請人原為保全借款債務之請求，奉鈞院九十二年度裁全
    字第三九七七號民事裁定，准提存如主文所示之提存物後，對相對人之財產實施
    假扣押訖，嗣經相對人同意返還如主文所示之提存物。為此，提出本件聲請，請
    准返還提存物等語，並提出同意書正本二份、公司變更登記表正本一份、身分證
    影本一紙、印鑑證明書正本一份為證。
三、經查，聲請人與相對人間前因清償債務事件，聲請人曾遵本院九十二年度全四字
    第三九七七號民事假扣押裁定，提供中央政府建設公債八十六年度甲類第一期債
    票新台幣壹佰萬元貳張（票號八六Ｂ０一０七０Ｄ、八六Ｂ０一０七一Ｄ）、新
    台幣伍拾萬元壹張（票號八六Ｂ００四四二Ｃ）、新台幣壹拾萬元張（票號八
    六Ｂ０一０四八Ｂ、八六Ｂ０一０四九Ｂ、八六Ｂ００四三六Ｂ）（以上均附息
    票第八期至第十期）共計新台幣貳佰捌拾萬元為擔保物，擔保對相對人之財產為
    假扣押所造成之損害，並以本院九十二年度存字第一八三一號提存事件提存後，
    聲請本院以九十二年度執全字第一六０六號假扣押執行相對人所有財產在案之事
    實，業經本院調閱本院九十二年度全四字第三九七七號假扣押卷宗、九十二年度
    執全字第一六０六號假扣押執行卷宗、九十二年度存字第一八三一號提存卷宗審
    核屬實。又聲請人主張相對人已同意聲請人取回前開提存物等情，亦有相對人出
    具之同意書正本二份、公司變更登記表正本暨印鑑證明書正本各一份在卷可按，
    堪信為真，揆諸前開說明，本件聲請人聲請返還提存物，於法並無不合，應予准
    許。
四、依民事訴訟法第九十五條、第八十五條第二項，裁定如主文。
中      華      民      國    九十二    年     十一     月    二十六    日
                      臺灣桃園地方法院民事第一庭
~B法      官  黃若美
右為正本係照原本作成
如對本裁定抗告須於裁定送達後十日內向本院提出抗告狀，並應繳納抗告裁判費新台
幣一千元。
~B法院書記官  劉德壽
中      華      民      國    九十二    年     十一     月    二十六    日


司法院資訊處製作；財團法人民間司法改革基金會備份。
